【裁判字號】    97,簡上,86
【裁判日期】    970331
【裁判案由】    詐欺
【裁判全文】
臺灣臺北地方法院刑事判決              97年度簡上字第86號
上  訴  人  臺灣臺北地方法院檢察署檢察官
被      告  甲○○
上列上訴人因被告違反毒品危害防制條例案件，不服本院於中華
民國96年12月26日所為96年度簡字第4001號第一審判決（聲請簡
易判決處刑案號：臺灣臺北地方法院檢察署96年度毒偵字第3325
號），提起上訴，本院管轄之第二審合議庭判決如下：
    主  文
原判決撤銷。
甲○○施用第二級毒品，累犯，處有期徒刑陸月，如易科罰金，
以新臺幣壹仟元折算壹日。
    事  實
一、甲○○前於（下同）民國88年間，因違反毒品危害防制條例
    施用毒品案件，經本院於88年8月3日以88年度毒聲字第1881
    號裁定送觀察、勒戒後，因無繼續施用毒品之傾向，經臺灣
    臺北地方法院檢察署於88年9月6日以88年度偵字第12794號
    處分不起訴確定，復於89年間，又因違反毒品危害防制條例
    施用毒品案件，經本院於89年1月28日以89年度毒聲字第169
    號裁定送觀察、勒戒後，仍因無繼續施用毒品之傾向，經臺
    灣臺北地方法院檢察署於89年8月12日以89年度毒偵緝字第
    290號處分不起訴確定，繼於90年間，因三度犯施用毒品案
    件，經本院於90年1月30日以90年度毒聲字第209號裁定送強
    制戒治，並經臺灣臺北地方法院檢察署提起公訴，經本院於
    同年5月14日判處有期徒刑5月確定。嗣於91年間甲○○復因
    施用第二級毒品及第一級毒品案件，經本院以92年易字第14
    號判決判處有期徒刑5月及4月，於95年4月26日執行完畢仍
    不知悔改。復其基於施用第二級毒品安非他命類之犯意，於
    96年9月4日中午12時許（原判決似誤載為96年5月4日中午12
    時許），在臺北縣新店市○○街30號2樓住處內，以燒烤晶
    體吸煙之方式施用第2級毒品安非他命1次。嗣為警於96年9
    月5日中午12時許，在臺北縣新店市○○街路85巷11號2樓，
    因另案行竊為警查獲後，而其為上開毒品列管人口，並經其
    同意後採集尿液送驗結果，其尿液中呈現毒品安非他命及甲
    基安非他命之陽性反應，始悉上情。
二、案經臺北縣政府警察局新店分局報請臺灣臺北地方法院檢察
    署檢察官偵查後聲請以簡易判決處刑。
    理  由
壹、程序部分：
一、被告甲○○經合法傳喚，無正當理由未於審判期日到庭，爰
    依刑事訴訟法第371條規定，不待其陳述，由檢察官一造辯
    論而逕行判決，先予敘明。
二、被告甲○○於警、偵訊之供述，非出於強暴、脅迫、利誘、
    詐欺、疲勞訊問、違法羈押或其他不正方法取得，依刑事訴
    訟法第156條第1項、第158條之2得採為證據。
三、後列非供述證據，均非違法取得之證據，且或係從事業務之
    人於業務上製作之證明文書、記錄文書，核無顯不可信情況
    ，故依同法第158條之4反面解釋、第159條之4第2款得為證
    據。
貳、實體部分：
一、被告甲○○經本院合法傳喚後，並未到庭陳述，惟上揭事實
    ，業據被告於檢察官偵訊及本院原審訊問時坦承不諱，雖被
    告於原審96年12月25日訊問時經詢以「何時服用毒品？」答
    以：「抓到前幾天。我是在96年5月4日中午12時許，在我家
    施用的。」惟因被告為警查獲是於96年9月5日中午12時，而
    96年5月4日與之相隔4個月又1日，倘係於96年5月4日施用毒
    品，當無法於96年9月5日採尿送驗出有安非他命反應（依醫
    學實驗認為施用安非他命後之96小時內採尿送驗，可驗出施
    用安非他命），且被告復供明是在「抓到前幾天（服用毒品
    ）」，是所載96年5月4日應係96年9月4日之誤，且其於96年
    9 月5日為警查獲時所採集之尿液，經送臺灣檢驗科技股份
    有限公司檢驗結果，呈安非他命類陽性反應，有該公司96年
    9 月27日所出具之濫用藥物檢驗報告在卷可稽，足證被告任
    意性自白與事實相符，應堪採信。另被告前於88年間，因違
    反毒品危害防制條例施用毒品案件，經本院於88年8月3日以
    88 年度毒聲字第1881號裁定送觀察、勒戒後，因無繼續施
    用毒品之傾向，經臺灣臺北地方法院檢察署於88年9月6日以
    88年度偵字第12794號處分不起訴確定，復於89年間，又因
    違反毒品危害防制條例施用毒品案件，經本院於89年1月28
    日以89年度毒聲字第169號裁定送觀察、勒戒後，仍因無繼
    續施用毒品之傾向，經臺灣臺北地方法院檢察署於89年8月
    12日以89年度毒偵緝字第290號處分不起訴確定，繼於90年
    間，因3度犯施用毒品案件，經本院於90年1月30日以90年度
    毒聲字第209號裁定送強制戒治，並經臺灣臺北地方法院檢
    察署提起公訴，經本院於同年5月14日判處有期徒刑5月確定
    。嗣於91年間甲○○復因施用第二級毒品及第一級毒品案件
    ，經本院以92年易字第14號判決判處有期徒刑5月及4月，於
    95年4月26日執行完畢等情，復有上開刑事判決、臺灣高等
    法院被告前案紀錄表等在卷可參。綜上，被告於前揭觀察、
    勒戒、強制戒治執行完畢釋放後，5年內再犯本案施用第二
    級毒品之犯行，事證明確，洵堪認定，應予依法論科。
二、按施用第二級毒品安非他命後會影響記憶能力及自主神經系
    統，判斷力及意志力亦均受限制，甚至引起精神錯亂，抑制
    呼吸，並具有成癮性、濫用性，戒解不易，嚴重戕害人之身
    心健康，危害社會，是毒品危害防制條例第2條第2項第2款
    將之列為第二級毒品，不得非法施用、持有。故核被告所為
    ，係犯毒品危害防制條例第10條第2項施用第二級毒品罪。
    被告施用第二級毒品前持有毒品之低度行為，應為其施用毒
    品之高度行為所吸收，不另論罪。又被告有事實欄所列上揭
    犯罪前科紀錄，有臺灣高等法院被告前案紀錄表附卷可稽，
    其於有期徒刑執行完畢後，5年內故意再犯本案有期徒刑以
    上之罪，為累犯，應依刑法第47條第1項規定加重其刑。
三、原審予以論科，固非無見。惟查，被告於前開有期徒刑執行
    完畢後5年內，再犯本件施用第二級毒品安非他命犯行，並
    構成累犯，已如前述，原審判決僅論處有期徒刑4月，而未
    在判決理由內詳敘為何本件被告施用第二級毒品犯行應依法
    加重其刑，卻予以論處較前次施用第二級毒品為輕之刑，其
    判決理由尚有不備，量刑亦有未恰。是原審判決既有上述之
    違誤，自仍應由本院將原判決撤銷改判。爰審酌被告正值壯
    年，不思上進，且前已因施用毒品案件，經觀察、勒戒後，
    仍未能把握自新機會徹底戒除施用毒品之惡習，仍再施用足
    以導致人體機能發生依賴性、成癮性及抗藥性等障礙之第二
    級毒品安非他命，戕害自身健康，漠視法令禁制，惟尚能坦
    承犯行，犯後態度尚佳，兼衡其犯罪動機、手段、施用毒品
    之次數等一切情狀，量處如主文所示之刑，並諭知易科罰金
    之折算標準。
據上論斷，應依刑事訴訟法第455條之1第1項、第3項、第369條
第1項前段、第371條、第364條、第299條第1項前段，毒品危害
防制條例第10條第2項，刑法第11條前段、第47條第1項、第41條
第1項前段，判決如主文。
本案經檢察官黃士元到庭執行職務。
中    華    民    國    97    年    3     月    31    日
                  刑事十二庭  審判長法  官  李英豪
                                    法  官  陳慧萍
                                    法  官  曾正龍
以上正本證明與原本無異。
本件不得抗告。
                                    書記官  彭自青
中    華    民    國    97    年    3     月    31    日
附錄本案論罪科刑法條全文：
毒品危害防制條例第10條
施用第一級毒品者，處6月以上5年以下有期徒刑。
施用第二級毒品者，處3年以下有期徒刑。


司法院資訊處製作；財團法人民間司法改革基金會備份。
